臺灣新北地方法院民事裁定
110年度補字第2031號
原      告  李振堂  
上列原告與被告大自然環境綠邑股份有限公司、裕融企業股份有
限公司間分配表異議之訴事件，本院裁定如下：
    主  文
原告應於本裁定送達後7日內，具狀補正被告大自然環境綠邑股
份有限公司、裕融企業股份有限公司之法定代理人之姓名、住所
或居所，並補正本件訴訟標的價額（被告即債權人較原分配表所
減少之分配金額及本件原告可得之利益），並依民事訴訟法第77
條之13規定繳納裁判費，逾期未補正，即駁回其訴。
    理  由
一、按訴訟標的之價額，由法院核定；核定訴訟標的之價額，以
    起訴時之交易價額為準；無交易價額者，以原告就訴訟標的
    所有之利益為準，民事訴訟法第77條之1第1項、第2項分別
    定有明文。又強制執行法第41條所稱之分配表異議之訴，其
    訴訟標的為該異議之債權人或債務人對分配表之異議權，法
    院核定該訴訟標的價額應以異議者請求宣示變更原分配表或
    撤銷原分配表重新製作分配表所得之利益為準（最高法院92
    年度台上字第2179號裁定意旨參照）。次按起訴，應以訴狀
    表明下列各款事項，提出於法院為之：㈠當事人及法定代理
    人。㈡訴訟標的及其原因事實。㈢應受判決事項之聲明。當事
    人書狀，除別有規定外，應記載當事人姓名及住所或居所；
    當事人為法人、其他團體或機關者，其名稱及公務所、事務
    所或營業所。有法定代理人、訴訟代理人者，其姓名、住所
    或居所，及法定代理人與當事人之關係，民事訴訟法第244
    條第1項、第116條第1項第1款、第2款亦分別有明定。
二、上列當事人間分配表異議之訴事件，原告起訴未據繳納裁判
    費，經查，原告起訴主張本院110年度司執字第48026號強制
    執行事件對被告大自然環境綠邑股份有限公司、裕融企業股
    份有限公司所分配債權原本分別新臺幣（下同）1,358,000
    元、428,226元債權額，應分別減為2,550,189元、271,320
    元，並將其減少的金額1,035,283元，重新分配。 依首揭法
    條及最高法院裁定意旨，本件係以原告對上開分配表之異議
    權為訴訟標的，是本件訴訟標的價額之核定，應以原告請求
    宣示變更系爭分配表或撤銷系爭分配表重新製作分配表所得
    之利益為準，惟原告並未具體說明因變更分配表，原告而得
    增加之分配額為何，且上開訴之聲明之原本債權金額，低於
    應減少分配後之金額，恐有誤算，致本院無從核定訴訟標的
    價額，茲限原告於收受本裁定7日內查報系爭訴訟標的價額
    （被告即債權人較原分配表所減少之分配金額及本件原告可
    得之利益），並依民事訴訟法第77條之13規定（如附表所示
    ）繳納裁判費，逾期未補正，即駁回其訴，特此裁定。
三、原告併應於上開7日期限內，補正提出下列訴訟資料：
    被告大自然環境綠邑股份有限公司、裕融企業股份有限公司
    之法定代理人之姓名及住居所地址。
四、爰裁定如主文。
中　　華　　民　　國　　111 　年　　2 　　月　   8　　日
                  民事第七庭    法　官　謝宜雯
以上正本證明與原本無異
本裁定不得抗告
中　　華　　民　　國　　111 　年　　2 　　月　　 8  　日
                                書記官　劉德玉
附表
訴訟標的金額 徵收裁判費（加徵收後）（新臺幣） 10萬元以下 1,000元 逾10萬元至1百萬元部分 110元／萬 逾1百萬元至1千萬元部分 99元／萬 逾1億元至10億元部分 88元／萬 逾10億元部分 66元／萬 備註：其畸零之數不滿萬元者以萬元計算。